【裁判字號】    98,易,1102
【裁判日期】    981231
【裁判案由】    恐嚇
【裁判全文】
臺灣屏東地方法院刑事判決              98年度易字第1102號
公  訴  人  臺灣屏東地方法院檢察署檢察官
被      告  甲○○
上列被告因恐嚇案件，經檢察官提起公訴（98年度偵字第5748號
），本院判決如下：
    主  文
甲○○犯恐嚇危害安全罪，累犯，處拘役肆拾日，如易科罰金，
以新臺幣壹仟元折算壹日。
    事  實
一、甲○○前因毒品案件，經法院判處應執行有期徒刑1 年2 月
    確定，並於民國96年11月29日執行完畢。詎仍不知悔改，於
    98年3 月11日23時30分許，在屏東縣竹田鄉○○村○○路
    66-8號田清心租屋處，當時丙○○與田清心、蔡慶忠在場喝
    酒聊天，甲○○進出屋內，丙○○隨即要求甲○○進出門口
    時，請順便將門關上，甲○○聽到之後心生不滿，與丙○○
    發生口角，進而基於傷害之故意，持木棍毆打丙○○頭部等
    （傷害部分業經丙○○撤回告訴並由檢察官為不起訴處分確
    定），甲○○並於離開之際，另基於妨害自由之犯意，對丙○○說「你再假肖，要拿阿拉（手槍的俗稱）來開」（台語
    ）等語恐嚇丙○○，使丙○○心生畏懼，而生危害於丙○○
    生命、身體之安全。
二、案經屏東縣政府警察局潮州分局報告臺灣屏東地方法院檢察
    署檢察官偵查起訴。
    理  由
壹、證據能力部分
      按被告以外之人於審判外之陳述，雖不符刑事訴訟法第
    159 條之1 至第159 條之4 等4 條之規定，然若當事人於審
    判程序中同意作為證據，法院審酌該言詞陳述或書面陳述作
    成時之情況，認為適當者，亦得為證據；又當事人、代理人
    或辯護人於法院調查證據時，知有刑事訴訟法第159 條第1
    項不得為證據之情形，而未於言詞辯論終結前聲明異議者，
    視為有前項之同意，同法第159 條之5 定有明文。此立法意
    旨在於傳聞證據未經當事人之反對詰問予以核實，原則上先
    予排除。惟若當事人已放棄反對詰問權，於審判程序中表明
    同意該等傳聞證據可作為證據；或於言詞辯論終結前未聲明
    異議，基於尊重當事人對傳聞證據之處分權，及證據資料愈
    豐富，愈有助於真實發見之理念，且強化言詞辯論主義，使
    訴訟程序得以順暢進行，上開傳聞證據亦均具有證據能力。
    本案公訴人及被告對於本院以下引用之其他證據資料，其中
    屬於傳聞證據部分均未爭執其證據能力，本院審酌該等證據
    作成時之情況，認為並無不適當者，依上開說明，均認應有
    證據能力。
貳、實體部分
一、訊據被告否認犯罪，辯稱：伊當天只有打丙○○，沒有恐嚇
    丙○○云云。經查：
（一）就被告於98年3 月11日與被害人丙○○發生爭執後，除曾
      持木棍毆打丙○○外，尚有在離開之際，基於妨害自由之
      犯意，對丙○○說「你再假肖，要拿阿拉（手槍的俗稱）
      來開」（台語）等語恐嚇丙○○，除被害人丙○○、證人
      田清心、蔡慶忠業已分別於警詢時陳述明確外，其等3 人
      於偵查中經具結後均仍為同一內容之證述，參以其等98年
      9 月22日作證時丙○○業已與被告和解並撤回傷害告訴，
      有警卷所附調解筆錄及98年8 月26日偵查筆錄可知，其等
      實無甘冒偽證罪責再為虛偽證述之必要，故被告於98年3
      月11日與被害人丙○○發生爭執後離開之際，尚有基於妨
      害自由之犯意，另對丙○○為恐嚇之行為，洵堪加以認定
      。
（二）被告聲請傳喚之證人乙○○雖於本院審理時到庭表示：案
      發時伊有在光明路66之8 號，伊該住處與田清心是同一個
      出入門戶，爭吵時伊人在房裡穿衣服，伊隔壁的有3 人一
      直在喝酒，伊沒有喝酒，伊聽到隔壁在吵架，被打的那個
      口氣不好，伊到門口時被告和被打的人已經在拉扯，但被
      打的經過我沒看到，伊過去拉開他們，伊把被告帶走，這
      段時間大概10多分鐘，這段時間他們有對罵，那時被告有
      持木棍，爭吵是被打的那個叫被告關門，但他們為何打架
      伊沒看到，伊只聽到講話聲，沒有聽到被告說要拿”阿拉
      ”來開，在場的田清心有聽到阿拉，他們可能是喝醉了云
      云。惟查除乙○○之證詞與丙○○、田清心、蔡慶忠前開
      證述內容不符外，證人田清心於警詢時係表示乙○○是打
      完後才從隔壁出來，他擋住丙○○讓被告去庭院大門外發
      動機車，接著他跳上被告機車一起離去等語（警卷第10頁
      ），被告於警詢時更表示案發經過是伊當日23時30分許到
      光明路66之8 號找乙○○聊天，伊朋友進去換衣服要外出
      ，所以伊就開鐵門到外面小便，結果碰到丙○○在該處庭
      院內跟一男一女喝酒，丙○○就叫伊要將鐵門關上，伊回
      他說伊還要進去，關門作什麼，他就口氣很差說（台語）
      「現在是怎樣，叫你關門是怎樣」，後來伊小便完進去，
      就順手拿起庭院內的木棍朝丙○○的手臂打了2 下，伊就
      要騎機車離去，結果丙○○就追出來到門口，伊以為丙○○要打伊，所以又朝該木棍打了丙○○的頭部1 下，然後
      伊就騎機車載乙○○離開該處等語（警卷第3 頁反面），
      故被告警詢時顯然僅表示最後其有騎機車載乙○○離開該
      處，全未提及其打丙○○迄離開時乙○○當時有在場，並
      與田清心所述大致相符，則證人乙○○事後證稱其於被告
      與丙○○爭吵時有在場，是其過去拉開他們把被告帶走，
      當時沒有聽到被告說要拿「阿拉」來開之證詞，尚有錯誤
      。乙○○既然只在被告最後離去時搭乘被告機車一起離開
      ，則其證稱當時未聽到被告說到「阿拉」等語，自不足為
      有利被告之認定，而就被告辯稱乙○○可證明當日其未恐
      嚇券國順云云，既與證人丙○○、田清心、蔡慶忠足可採
      信之證述不符，僅係被告卸責之詞不足採信。
二、按被告於持木棍毆打丙○○後，又向丙○○恫稱「你再假肖
    ，要拿阿拉（手槍的俗稱）來開」（台語）等語，乃以丙○○之生命、身體，作為要脅之對象，以一般人立於丙○○之
    處境，通常均會因生命、身體遭受他人要脅，而心生畏懼，
    丙○○於偵查中亦明確證稱其聽到這些話心裡會害怕等，核
    被告所為，係犯刑法第305 條恐嚇危害安全罪。又被告有事
    實欄所述之前科紀錄及執行情形，此有臺灣高等法院被告前
    案紀錄表在卷可佐，其於受有期徒刑之執行完畢後5 年以內
    故意再犯本件有期徒刑以上之罪，為累犯，應依刑法第47條
    第1 項之規定，加重其刑。爰審酌被告僅因與丙○○因細故
    發生爭吵，率即以前揭恐嚇言語恫嚇，致生危害於丙○○之
    生命、身體安全，足見其法治觀念淡薄，且其行為構成累犯
    應予加重，惟考量被告恐嚇之手段、情節均非重、亦未生實
    質損害，就另一傷害部分已與被害人丙○○達成調解，並兼
    衡其經濟狀況及智識程度、犯後態度等一切情狀，量處如主
    文所示之刑，並諭知易科罰金之折算標準如主文所示。
據上論斷，應依刑事訴訟法第299 條第1 項前段、刑法第305 條
、第47條第1 項、第41條第1 項前段，刑法施行法第1 條之1 ，
判決如主文。
本案經檢察官劉昀到庭執行職務。
中    華    民    國    98    年    12    月    31    日
                  刑事第一庭  法  官  黃紀錄
以上正本證明與原本無異。
如不服本判決應於收受判決後10日內向本院提出上訴書狀，並
應敘述具體理由；其未敘述上訴理由者，應於上訴期間屆滿後
20日內向本院補提理由書（均須按他造當事人之人數附繕本）
「切勿逕送上級法院」。
中    華    民    國    98    年    12    月    31   日
                                    書記官  戴仲敏

司法院資訊處製作；財團法人民間司法改革基金會備份。
